【裁判字號】    89,上易,727
【裁判日期】    890613
【裁判案由】    過失傷害
【裁判全文】
臺灣高等法院臺南分院刑事判決              八十九年度上易字第七二七號    Ｇ
      上  訴  人  臺灣嘉義地方法院檢察署檢察官
      被      告  甲  ○  ○
右上訴人因被告過失傷害案件，不服臺灣嘉義地方法院八十九年度易字第一Ｏ六號中
華民國八十九年二月二十一日第一審判決（起訴案號：臺灣嘉義地方法院檢察署八十
九年度偵字第四七號），提起上訴，本院判決如左：
      主      文
上訴駁回。
      事      實
一、甲○○係嘉義縣朴子市大葛里七五之一號新豐企業行所雇用之品管員，平日亦負
    責駕駛堆高機，係從事業務之人，於民國（下同）八十八年七月十二日下午五時
    許，在前址駕駛堆高機卸貨時，因所搬運之成捲地氈將自堆高機之機臂掉落，遂
    叫送貨至該公司之乙○○幫忙扶住，惟發現並無效果，本應注意先將堆高機之排
    檔桿移至空擋，使堆高機停止後，始能下堆高機，且依當時狀況，尚非不能注意
    ，詎其疏未注意及此，於堆高機排檔仍在第二擋尚未停止時，即貿然下車欲扶地
    氈，堆高機乃向前撞及乙○○，致乙○○受有右腓骨及踝骨骨折之傷害。
二、案經乙○○訴由臺灣嘉義地方法院檢察署檢察官偵查起訴。
      理      由
一、訊據被告甲○○對於前揭時地駕駛堆高機不慎撞及乙○○，並致乙○○受有如事
    實欄所載傷害之事實均坦承不諱，核與被害人乙○○指述之情節相符，並有輔英
    技術學院附設醫院疾病診斷證明書在卷可證。按駕駛堆高機卸貨時，欲下堆高機
    ，應先將堆高機之排檔桿移至空擋，使堆高機停止後，始能下堆高機，此為被告
    應注意，且依當時狀況，尚非不能注意，其竟疏未注意，於其所駕堆高機排檔仍
    在第二擋尚未停止時，即貿然下車，致堆高機向前撞及乙○○成傷，被告顯有過
    失，應堪認定。而其過失行為與被害人之受傷間，復具有相當因果關係。被告雖
    辯以其僅負責品管，駕駛堆高機非其業務範圍，堆高機平常是由送貨人員駕駛云
    云。然查被告業務範圍包括駕駛堆高機，已據被告於檢察官偵查時供明在卷（見
    偵查卷八十九年一月十日訊問筆錄），且衡諸常情，該公司既有堆高機設備，必
    有員工負責駕駛，豈有僅賴其他廠商之送貨員負責駕駛之理？是被告事後翻異前
    詞，空言卸責，不足採信。其事證明確，犯行堪以認定。
二、核被告所為，係犯刑法第二百八十四條第二項前段之業務過失傷害罪。原審認被
    告之罪證明確，因予適用刑法第二百八十四條第二項前段、第四十一條，罰金罰
    鍰提高標準條例第一條前段、第二條等規定，並審酌被告之素行、犯後態度，過
    失程度及其尚未與被害人達成民事和解等一切情狀，量處被告有期徒刑三月，並
    諭知易科罰金以三百元折算一日之標準。本院經核原判決認事用法及量刑，俱無
    不合。檢察官依被害人之聲請上訴意旨指摘原判決量刑過輕而有不當之處，為無
    理由，應予駁回。
據上論斷：應依刑事訴訟法第三百六十八條，判決如主文。
本案經檢察官蘇南桓到庭執行職務。
中    華    民    國      八十九      年      六      月      十三      日
                                  臺灣高等法院臺南分院刑事第一庭
                                      審判長法官  鄭    文    肅
                                            法官  楊    明    章
                                            法官  王    浦    傑
右正本證明與原本無異。
不得上訴。
                                      法院書記官  張    清    良
中    華    民    國      八十九      年      六      月     十五       日
附錄法條：
刑法第二百八十四條第二項前段：從事業務之人，因業務上之過失傷害人者，處一年
                              以下有期徒刑、拘役或一千元以下罰金，致重傷者
                              ，處三年以下有期徒刑、拘役或二千元以下罰金。


司法院資訊處製作；財團法人民間司法改革基金會備份。
